臺灣屏東地方法院交通事件裁定　　　　 96年度交聲字第215號
原處分機關　交通部公路總局高雄區監理所屏東監理站
異　議　人
即受處分人　甲○○
上列受處分人因違反道路交通管理處罰條例案件，對於交通部公
路總局屏東監理站96年10月1 日所為裁決之處分（屏監違字第裁
82-GC0000000號）聲明異議，本院裁定如下：
    主  文
異議駁回。
    理  由
一、聲明異議意旨略以：異議人即受處分人甲○○於民國96年7
    月28日晚間18時24分許，駕駛車牌號碼WP-8716 號自用小客
    車行駛於台中市○○路，準備左轉往黎明路方向駛去，直行
    預備左轉之際，因該名員警位於車道及駕駛視線死角，故並
    未發現有員警示意停車，係在左轉之際，因副駕駛座之友人
    提醒，才發現有員警敲窗示意停車，惟當時車輛正在行駛中
    無法立即停車，待其駕駛車輛離去後預再返回現場尋該名員
    警解釋，但該名員警已經離去，故異議人認為自身並沒有拒
    絕停車接受稽查而逃逸之違規行為，異議人不服原處分中關
    於拒絕停車接受稽查而逃逸所為之裁決，爰依法提起本件異
    議云云。
二、按汽車駕駛人，駕駛汽車有違反本條例之行為，經交通勤務
    警察或依法令執行交通稽查任務人員制止時，不聽制止或拒
    絕停車接受稽查而逃逸者，除按各該條規定處罰外，處新臺
    幣3,000 元以上6,000 元以下罰鍰；又汽車駕駛人有第60條
    第1 項所列者，除依原條款處罰鍰外，並予記違規點數1 點
    ；另按汽車駕駛人不服指揮稽查而逃逸，當場不能或不宜攔
    截製單舉發者，得逕行舉發。道路交通管理處罰條例第60條
    第1 項、第63條第1 項第1 款、第7 條之2 第1 項第4 款分
    別定有明文。
三、本件異議人固坦承有於上開時、地駕車行駛於道路並不先駛
    入內側車道而左轉之事實，惟否認有何拒絕停車接受稽查而
    逃逸之違規行為，辯稱伊當時行駛於台中市○○路，準備左
    轉往黎明路方向駛去，直行預備左轉之際，因該名員警位於
    車道及駕駛視線死角，故並未發現有員警示意停車，係在左
    轉之際，因副駕駛座之友人提醒，才發現有員警敲窗示意停
    車，惟當時車輛正在行駛中無法立即停車云云。惟查：
  (一)異議人拒絕停車接受稽查而逃逸一節，據證人即當日執勤員
    警乙○○於本院調查中結稱：他是從中間車道要左轉，他快
    要左轉的時候，我鳴笛並且指出手勢制止他，但是他就直走
    ，繼續左轉，我就是站在路中間，他走過去的時候，我還敲
    他的窗戶，他的窗戶，我看不到裡面，所以我不能確定他有
    無看到我，他的速度都是維持一樣轉過去，沒有停止或減緩
    的動作（見本院卷96年11月14日訊問筆錄）。查證人乙○○
    雖為本件舉發員警，惟其到庭所陳述之上開舉發經過，經查
    尚無違反經驗或論理法則之處，且遍查本件卷存證據資料，
    亦無任何積極證據足以證明證人所述虛偽，亦無足可顯信證
    人陳述不可採之品性證據或前科證據存在，自不得僅因證人
    為本件開單舉發異議人之員警，即遽予否認其上開證述之可
    信性，況證人與異議人間素昧平生，並無仇隙，而警員執行
    公務時，本身即受有行政懲處責任之監督，且其到庭具結作
    證，更係以刑事責任擔保其證言之真實性。參以交通警員掣
    單舉發違反道路交通管理處罰條例所列之違規事實，本質上
    為行政處分，係公務員基於職務上權力，依法就特定之具體
    事件所為具有公法上效果之單方行政行為，基於公務員為公
    法上行為具有公信力之原則，該行政處分當可被推定為真正
    。從而，異議人人既未就執勤警員之舉發有誤提出相關證據
    以供調查，本院經查亦無任何證據足資證明其有捏造事實違
    法取締之情事，則執勤警員本其維護交通秩序、安全職責所
    為之舉發，自應受到合法、正確之推定。是異議人辯稱其並
    未拒絕停車接受稽查而逃逸云云，亦難採信。
  (二)復查，異議人於本院訊問中亦自承伊正在左轉的時候，已因
    副駕駛座的友人告知而看到有員警在執勤，並且感覺到有人
    拍窗戶，等到左轉完成後，亦看到左後方好像有一個警察，
    伊當時並且往外側切，以防撞到該名員警（見本院卷96年11
    月14日訊問筆錄），足證異議人在左轉進入黎明路的時候，
    主觀上應已明知其左側有執勤員警站立於車道上對其拍打窗
    戶示意停車；且異議人亦自承伊當時左轉完成駕駛車輛離去
    後，預再返回現場尋該名員警解釋，亦足見異議人主觀上自
    當明知有因違反道路交通管理處罰條例之行為而遭受執勤員
    警依法令執行之可能，竟仍執意駕駛車輛離去，其拒絕停車
    接受稽查而逃逸之違規行為，應堪認定。
四、綜上所述，本件異議人於上開時、地，拒絕停車接受稽查而
    逃逸等違規行為，既堪認定，則執勤警員依照上述道路交通
    管理處罰條例第60條第1 項之規定予以逕行舉發，嗣移送機
    關據此並引用上開道路交通管理處罰條例第60條第1 項及第
    63條第1 項等規定，就異議人前述違規行為，裁處異議人罰
    鍰新臺幣3,000 元，並記違規點數1 點，於法即屬有據，應
    予維持。是本件異議為無理由，應予駁回。至原處分機關另
    項裁處異議人在多車道左轉彎，不先駛入內側車道之違規事
    項，未經異議人所異議，附此敘明。
五、據上論斷，應依道路交通案件處理法第19條，裁定如主文。
中　　華　　民　　國　　96　　年　　11　　月　　21　　日
                  交通法庭      法  官  羅培毓
以上正本證明與原本無異。
如不服本裁定應於收受送達後五日內向本院提出抗告書狀敘述抗
告之理由抗告於台灣高等法院高雄分院。
中　　華　　民　　國　　96　　年　　11　　月　　21　　日
                                書記官  張儷薾
